【裁判字號】    98,交聲,2238
【裁判日期】    980915
【裁判案由】    交管條例聲異
【裁判全文】
臺灣板橋地方法院交通事件裁定        98年度交聲字第2238號
原處分機關  交通部公路總局臺北區監理所蘆洲監理站
異  議  人
即受處分人  甲○○
上列受處分人因違反道路交通管理處罰條例案件，對於交通部公
路總局臺北區監理所蘆洲監理站中華民國98年7 月27日所為之北
監蘆字第裁46-C00000000號處分（原舉發案號：北縣警交大字第
C00000000 號）聲明異議，本院裁定如下：
    主  文
異議駁回。
    理  由
一、原處分意旨略以：異議人即受處分人甲○○於民國98年7 月
    2 日下午4 時22分許，騎乘車牌號碼DPB-665 號輕型機車，
    行經有燈光號誌管制之臺北縣蘆洲市○○路與永平街32巷口
    闖紅燈，為警當場攔停製單舉發，乃依道路交通管理處罰條
    例第53條第1 項及第63條第1 項第3 款規定（原處分漏列「
    第3 款」）裁處罰鍰新臺幣（下同）1800元，並記違規點數
    3 點等語。
二、聲明異議意旨略以：異議人當時自環河大道紅燈右轉三民路
    ，嗣於三民路與永平街32巷口處停等紅燈，俟號誌轉換為綠
    燈後始通過該路口。通過該路口後不久，異議人為警攔停，
    警員告知異議人在環河大道及三民路口違規紅燈右轉，異議
    人因確有紅燈右轉之情事，故無異議簽收舉發單。迄異議人
    前往郵局繳納罰鍰時，始知悉舉發事實竟係於蘆洲市○○街
    32巷與三民路口闖紅燈，惟異議人並無闖紅燈之違規事實，
    為此聲明異議，請求撤銷原處分云云。
三、按汽車駕駛人，行經有燈光號誌管制之交岔路口闖紅燈者，
    處1800元以上，5400元以下罰鍰，並記違規點數3點，道路
    交通管理處罰條例第53條第1 項、第63條第1 項第3 款分別
    定有明文。
四、經查：
(一)、異議人於98年7 月2 日下午4 時22分許，騎乘車牌號碼DPB-
    665 號輕型機車，行經有燈光號誌管制之臺北縣蘆洲市○○
    路與永平街32巷口闖紅燈，經臺北縣政府警察局蘆洲分局三
    民派出所巡佐李仲晏當場攔停制止並製單舉發等事實，有臺
    北縣政府警察局98年7 月2 日北縣警交大字第C00000000 號
    舉發違反道路交通管理事件通知單影本、臺北縣政府警察局
    蘆洲分局98年7 月20日北縣警蘆交裁字第0980025629號函影
    本各1 件附卷可稽。
(二)、本件異議人違規之情節，亦經證人即舉發巡佐李仲晏於本院
    調查時具結證稱：當時伊跟一位員警站在距離永平街32巷與
    三民路口30公尺處之三民路執行交通違規告發勤務。異議人
    從成蘆大橋下直行經過永平街32巷及三民路口時闖紅燈，且
    當時在永平街32巷口與三民路口有機車及汽車在那裡等紅燈
    ，只有異議人的機車闖紅燈。伊與另一位員警都有看到，另
    一位員警就攔停異議人，伊告知異議人闖紅燈之違規事由並
    開單告發，當時開單時，異議人並沒有爭執係紅燈右轉，並
    且簽收舉發單等情綦詳（見本院98年8 月27日訊問筆錄）。
    經核證人李仲晏所證上述經過，並無不合常理或矛盾之處，
    又警員執行公務時，本身即受有行政懲處責任之監督，且其
    到庭具結作證，更係以刑事責任擔保其證言之真實性，而證
    人李仲晏與異議人間素不相識，並無任何怨隙，證人李仲晏
    衡情當無設詞攀誣或虛構違規事實以陷害異議人之理。又異
    議人對於其曾於上開時間騎乘機車經過臺北縣蘆洲市○○街
    32巷與三民路口，嗣經警員攔停製單舉發，其當場並無異議
    簽收舉發單等情均自承不諱，而觀之卷附舉發違反道路交通
    管理事件通知單上之違規事實確明白記載為「闖紅燈」，俱
    與證人李仲晏所言相符，足徵證人李仲晏前開證詞，應堪採
    信。異議人空言辯稱其當時因視力問題看不清舉發單之內容
    方予簽收，其並無闖紅燈之行為云云，殊無可取。
五、綜上所述，本件異議人前開違規事證已足堪認定。原處分機
    關依據前揭道路交通管理處罰條例第53條第1 項、第63條第
    1 項第3 款之規定，裁處異議人罰鍰1800元，並記違規點數
    3 點，核無違誤。本件異議人之異議為無理由，應予駁回。
據上論斷，應依道路交通案件處理辦法第19條，裁定如主文。
中    華    民    國    98    年    9     月    15    日
                        交通法庭  法  官  吳佳穎
以上正本證明與原本無異
如不服本裁定應於送達後5日內向本院提出抗告狀
                                  書記官  黃炎煌
中    華    民    國    98    年    9     月    15    日


司法院資訊處製作；財團法人民間司法改革基金會備份。
